臺灣嘉義地方法院刑事裁定
111年度聲字第181號
聲  請  人  臺灣嘉義地方檢察署檢察官
受  刑  人  黃冠瑋



上列聲請人因受刑人數罪併罰有二裁判以上，聲請定其應執行之
刑（110年度執字第3046號），本院裁定如下：
    主  文
黃冠瑋因犯如附表所示各罪所處之刑，應執行有期徒刑陸年肆月
。
    理  由
一、聲請意旨略以：受刑人黃冠瑋因犯如附表所示之罪，先後經
    判決確定如附表所示之刑，應依刑法第53條及第51條第5款
    定其應執行之刑，爰依刑事訴訟法第477條第1項之規定聲請
    裁定等語。
二、裁判確定前犯數罪者，併合處罰之，但有下列情形之一者，
    不在此限：一、得易科罰金之罪與不得易科罰金之罪；二、
    得易科罰金之罪與不得易服社會勞動之罪；三、得易服社會
    勞動之罪與不得易科罰金之罪；四、得易服社會勞動之罪與
    不得易服社會勞動之罪；前項但書情形，受刑人請求檢察官
    聲請定應執行刑者，依刑法第51條規定定之；又數罪併罰有
    二裁判以上者，依刑法第51條之規定，定其應執行之刑；而
    數罪併罰，分別宣告其罪之刑，宣告多數有期徒刑者，於各
    刑中之最長期以上，各刑合併之刑期以下，定其刑期，但不
    得逾30年，刑法第50條、第53條、第51條第5款分別定有明
    文。再民國103年6月4日修正刑事訴訟法第370條第2項、第3
    項，已針對第二審上訴案件之定應執行刑，明定有不利益變
    更禁止原則之適用。而分屬不同案件之數罪併罰有應更定執
    行刑之情形，在法理上亦應同受此原則之拘束。亦即基於有
    利被告之不利益變更禁止原則，分屬不同案件之數罪併罰定
    執行刑，上開更定之應執行刑，不應比前定之應執行刑加計
    其他裁判所處刑期後為重，否則即與法律秩序理念及法律目
    的之內部界限有違，難認適法。
三、受刑人犯如附表所示各罪，經臺灣高等法院臺南分院（下稱
    臺南高分院）及本院判處如附表所示之刑，均經確定在案，
    有各該判決書及臺灣高等法院被告前案紀錄表在卷可稽。其
    中受刑人所犯如附表編號6、7所示各罪係得易科罰金之刑，
    而如附表編號1至5所示之罪係不得易科罰金之刑，屬刑法第
    50條第1項但書第1款所示不得併合處罰之情形。本件檢察官
    依受刑人之請求向本院聲請定其應執行之刑，有臺灣嘉義地
    方檢察署刑法第50條第1項但書案件是否請求定應執行刑調
    查表1份附卷足憑，經本院審核結果，認檢察官之聲請為正
    當，應予准許。爰審酌受刑人對本件檢察官聲請定應執行刑
    表示沒有意見（見卷附本院陳述意見調查表）、受刑人所犯
    如附表所示各罪之犯罪態樣、整體行為責任與刑罰目的、犯
    罪之時間間隔、侵犯法益之綜合效果、各罪依其犯罪情節所
    量定之刑，並考量定應執行刑時，所生刑罰邊際效應遞減及
    合併刑罰痛苦程度遞增等情狀，復審酌如附表編號1至5所示
    各罪曾經本院以108年度訴字第853號、109年度訴字第53、6
    0、69號判決應執行有期徒刑6年，受刑人提起上訴後，經臺
    南高分院以109年度上訴字第818、819、820、821號判決駁
    回上訴，嗣再經最高法院認上訴不合法律上程式，以110年
    度台上字第2491、2492、2493、2494號判決駁回上訴確定，
    是以，本院定應執行刑，除不得逾越前述法律之外部性界限
    ，即不得重於附表所示各罪之總和；亦應受內部性界限之拘
    束，即不重於上開所定之執行刑加計附表編號6、7所處刑期
    之總和（即有期徒刑6年7月），爰定其應執行之刑如主文所
    示。又刑事判決關於有期徒刑得易科罰金之規定，刑法第41
    條固有明文，惟數罪併罰中之一罪，依刑法規定得易科罰金
    ，若因與不得易科之他罪併合處罰結果，而不得易科罰金時
    ，原可易科部分所處之刑，無庸為易科折算標準之記載（司
    法院釋字第144、679號解釋意旨參照）。受刑人所犯如附表
    編號6、7所示各罪雖本得易科罰金，然與其所犯如附表編號
    1至5所示不得易科罰金之刑併合處罰之結果，本院於定執行
    刑時，自無庸為易科罰金折算標準之記載。
四、依刑事訴訟法第477條第1項，刑法第50條第2項、第53條、
    第51條第5款，裁定如主文。
中　　華　　民　　國　　111 　年　　3 　　月　　16　　日
                  刑事第七庭    法  官  胡文傑
以上正本證明與原本無異。
如不服本裁定，應於送達後5日內，向本院提出抗告狀。
中　　華　　民　　國　　111 　年　　3 　　月　　16　　日
                                書記官　蘇姵容
附表：受刑人黃冠瑋定應執行刑案件一覽表                 
編　　　　號  1 2 3 罪　　　　名  毒品危害防制條例 毒品危害防制條例 毒品危害防制條例 宣　告　刑  共10罪，各處有期徒刑1年10月 共8罪，各處有期徒刑2年 有期徒刑2年2月 犯罪日期  (1)108年6月26日 (2)108年7月12日 (3)108年6月26日 (4)108年5月12日 (5)108年9月13日 (6)108年9月20日 (7)108年9月23日 (8)108年9月26日 (9)108年6月19日 (10)108年7月10日 (1)108年7月15日 (2)108年7月20日 (3)108年7月16日 (4)108年6月21日 (5)108年6月23日 (6)108年8月22日 (7)108年6月15日 (8)108年6月28日 108年4月24日 偵查(自訴)機關年度案號  嘉義地檢108年度偵字第6880、8077、8466、9626、9919號、109年度偵字第14號(聲請書僅記載6880號)   最　後 事實審 法院 臺南高分院 臺南高分院 臺南高分院  案號 109年度上訴字第818、819、820、821號(聲請書僅記載818號)    判決日期 109年8月25日 109年8月25日 109年8月25日 確　定 判　決 法院 最高法院 最高法院 最高法院  案號 110年度台上字第2491、2492、2493、2494號(聲請書僅記載2491號)    判決確定日期 110年3月10日 110年3月10日 110年3月10日  備註   編號1至5經同案判決定應執行有期徒刑6年。   

編　　　　號  4 5 6 罪　　　　名  毒品危害防制條例 藥事法 毒品危害防制條例 宣　告　刑  共2罪，各處有期徒刑3年7月 共2罪，各處有期徒刑7月 有期徒刑3月，如易科罰金，以新臺幣1000元折算一日。 犯罪日期  (1)108年3月14日 (2)108年3月16日 (1)108年6月17日 (2)108年6月24日 109年10月5日 偵查(自訴)機關年度案號  嘉義地檢108年度偵字第6880、8077、8466、9626、9919號、109年度偵字第14號(聲請書僅記載6880號)  嘉義地檢110年度毒偵字第143號 最　後 事實審 法院 臺南高分院 臺南高分院 嘉義地院  案號 109年度上訴字第818、819、820、821號(聲請書僅記載818號)  110年度易字第177號  判決日期 109年8月25日 109年8月25日 110年4月30日 確　定 判　決 法院 最高法院 最高法院 嘉義地院  案號 110年度台上字第2491、2492、2493、2494號(聲請書僅記載2491號)  110年度易字第177號  判決確定日期 110年3月10日 110年3月10日 110年5月25日  備註      

編　　　　號  7 以下空白  罪　　　　名  毒品危害防制條例   宣　告　刑  有期徒刑4月，如易科罰金，以新臺幣1000元折算一日。   犯罪日期  110年2月3日   偵查(自訴)機關年度案號  嘉義地檢110年度毒偵字第162號   最　後 事實審 法院 嘉義地院    案號 110年度嘉簡字第767號    判決日期 110年8月30日   確　定 判　決 法院 嘉義地院    案號 110年度嘉簡字第767號    判決確定日期 110年10月8日    備註